【裁判字號】    94,訴,2216
【裁判日期】    950810
【裁判案由】    商標異議
【裁判全文】
臺北高等行政法院判決
                                      94年度訴字第2216號
                              .
原      告  易霈資訊數位科技股份有限公司
代  表  人  甲○○（董事長）
訴訟代理人  丙○○
被      告  經濟部智慧財產局
代  表  人  蔡練生（局長）住同上
訴訟代理人  乙○○
參  加  人  美商‧伊貝公司（EBAY, INC.）
代  表  人  傑伊‧莫納漢
訴訟代理人  陳慧玲律師
            劉彥玲律師
            陳怡貞律師（兼送達代收人）
上列當事人間因商標異議事件，原告不服經濟部中華民國94年5
月18日經訴字第09406127980號訴願決定，提起行政訴訟，經本
院命參加人獨立參加訴訟，本院判決如下：
    主  文
原告之訴駁回。
訴訟費用由原告負擔。
    事  實
一、事實概要：
    原告於民國91年4 月1 日以「epay」服務標章（下稱系爭商
    標，如附圖1 所示），指定使用於當時商標法施行細則第49
    條所定商品及服務分類表第35類之企業買收之仲介及有關之
    諮詢顧問、企業管理顧問、人事管理顧問等服務，向被告申
    請註冊，經其核准列為審定第185337號服務標章。嗣參加人
    於92年8 月15日以系爭商標有違當時商標法第77條準用第37
    條第7 款之規定，對之提起異議。其後商標法於同年11月28
    日修正公布施行，被告依商標法有關商標異議之規定續行審
    查，而為系爭商標之註冊應予撤銷之處分。原告不服，乃向
    經濟部提起訴願，經遭訴願決定駁回，遂向本院提起行政訴
    訟。
二、兩造聲明：
  (一)原告聲明：
    1.訴願決定及原處分均撤銷。
    2.訴訟費用由被告負擔。
  (二)被告聲明：
    1.駁回原告之訴。
    2.訴訟費用由原告負擔。
  (三)參加人聲明：
    1.駁回原告之訴。
    2.訴訟費用由原告負擔。
三、兩造之爭點：系爭商標指定使用於前揭商標法施行細則第49
    條第35類之商品，有否商標相同或近似於他人著名之商標或
    標章，有致公眾混淆之虞者，而構成修正前商標法第77條準
    用第37條第7 款及商標法第23條第1項 第12款之違反？
  (一)原告主張之理由：
   1.原告所經營的業務為勞務管理與資訊服務，並無和參加人
     所經營的業務相同，況且原告因財力因素，先後登記：www
     .epay.com.tw 和 「ePay」等商標，被告實不應將系爭商
     標予以撤銷。且註冊第125291號「ebaY and Design 」商
     標（下稱據爭「ebaY and Design 」商標，如附圖2 所示
     ）之圖樣「ebaY」（重疊圖示）和系爭商標圖樣「ePay」
     為不同的設計原意，經營業務亦不相同，被告不應擴大解
     釋，影響原告權益。
   2.被告於答辯狀說明「EBAY」從事拍賣網站的服務，平均每
     天吸引5 千萬人次進入其網站瀏覽，顯示「ebay」已達著
     名之程度，故系爭商標之註冊並不會使購買人產生混淆及
     誤認，被告不應擴大解釋。
   3.原告附上原告統計之網站資料予被告，說明原告經營自創
     品牌不易，原告受限於財力，無法全面廣告，但是從93年
     10月21日起至目前為止，原告統計的網站流量表中，證明
     從每月203 點閱人次經營到最高曾經創下每月1239點閱人
     次的紀錄，和註冊第126894號、第135144號、第140393 號
     、第180918號、第919864號、第937128號、第939072號、
     第946614號、第956031號「EBAY」商標（下稱據爭「EBAY
     」商標，如附圖3 所示，並與據爭「ebaY and Design 」
     商標合稱為據爭商標）若有混淆的話，又怎會網站流量不
     如EBAY拍賣網站？又從95年1 到5 月進入原告網站的人數
     不多，與據爭商標所指進入他們網站的人數相差很大，可
     見不會造成消費者混淆誤認。故原告自創的系爭商標，與
     據爭「EBAY」商標有顯著之不同，參加人實欲挾龐大資源
     以打壓台灣中小企業。
   4.原告自力創業誠屬不易，今年初更在中彰、中投快速道路
     和國道三號各租一支廣告看板，用以廣告系爭商標於勞務
     管理服務，以建立國內的勞務管理領導品牌，原告辛苦經
     營投入資金，絕非投機份子。再者，對於參加人所提證據
     沒有意見。根據原告於92年8 月15日報章雜誌所看到參加
     人商標原本為小寫，後來改為大寫，之後甚至改為與原告
     相同的粗寫體，有仿襲原告之嫌。
   5.此外，購物車為於網站上購買原告的軟體時使用，為一個
     網頁的說明，只是告知如何付款購買原告的軟體而已，為
     一個媒介，且系爭商標所提供的軟體內容與參加人所提供
     的軟體內容性質不同，不會造成混淆。
   6.系爭商標與據爭商標之間的圖樣顯示，二者設計均有所不
     同。原告設計初衷為簡單、專業、態度及正確之考量，設
     計「ePay」圖像，又為增加企業識別，故於89年8 月1 日
     向財團法人台灣網路資訊中心登記原告的專屬網址www.ep
     ay. com.tw；且為了圖像美觀與原告創立的宗旨，原告乃
     以國內的政黨成立的先後順序和海峽對岸的政黨，將其政
     黨的代表顏色融入系爭商標的文字當中，遂有藍、綠、橘
     、紅等4 種顏色設計之出現，此為原告設計系爭商標的理
     念。
  (二)被告主張之理由：
   1.本件存在之相關因素之審酌：
    (1)商標是否近似暨其近似之程度：
      商標近似之判斷得就二商標外觀、觀念及讀音為觀察。查
      本件系爭商標圖樣之外文「ePay」，與據爭「EBAY」商標
      圖樣之外文「EBAY」相較，兩者均係由單純之4 個外文字
      母所構成，且起首字母「e」及字尾二字母「ay」皆相同
      ，僅中間一字母「P」與「B」之些許差異，其整體於異時
      異地隔離觀察，應屬構成近似商標。二者讀音復為相近，
      以具有普通知識經驗之消費者，於購買時施以普通之注意
      ，可能會有所混淆而誤認二者來自同一來源或雖不相同但
      有關聯之來源，應屬構成近似之商標。
    (2)據爭「EBAY」商標是否為著名之商標：
     參加人為一知名之拍賣網站，並以其公司名稱之特取部
       分外文「EBAY」表彰其所提供之購物網站服務，據爭商
       標已於我國、中國大陸、美國、歐盟、澳大利亞、奧地
       利、智利、德國、冰島、墨西哥、日本、以色列、哥斯
       大黎加、紐西蘭、娜威、祕魯、南韓、瑞士等世界多個
       國家陸續申請註冊，經參加人積極促銷廣告，除美國電
       子報、電腦世界雜誌、電子廣告及市場報告、南中國早
       報、亞洲華爾街雜誌、新加坡「The Strait Times」、
       曼谷郵報、亞洲電腦郵報、道瓊亞洲衡平、歐洲華爾街
       雜誌、亞洲商業雜誌等報章雜誌有專文報導參加人之營
       運狀況外，美國商業周刊雜誌並於1999年5 月31日專刊
       報導最具代表性之電子商務企業EBAY，國內報章雜誌對
       參加人之營運亦多有報導，如88年4 月28日經濟日報，
       報導網路拍賣商Ebay獲利高於預期，又如88年5 月25日
       工商日報國際焦點版，報導eBay為財星雜誌推薦之美國
       九大網路明星股之一，再根據聯經出版公司出版之eBay
       網路拍賣的飛天法寶一書所載（該書於89年2 月登上非
       文學類暢銷書排行榜第一名），eBay是最成功的拍賣網
       站，1999 年7月份，EBAY網站平均每天吸引5 千萬人次
       進入其網站瀏覽，於系爭商標91年4 月1 日申請註冊前
       ，堪認已廣為相關事業或消費者所普遍認知，而達著名
       之程度，且著名程度並經被告中台異字第900169號商標
       異議審定書審認在案。
     早自89年起即陸續於我國獲准註冊第126894號商標（原
       服務標章）、第135144號、第180918號「EBAY」等商標
       ，並分別指定使用於提供線上交易服務；透過全球電腦
       網路提供線上電子佈告欄，電腦程式及電腦軟體設計服
       務... ；電信服務即資料訊息之電子傳輸，呼叫服務，
       提供電腦資料庫連線服務... 等服務。是以，據爭「
       EBAY」商標堪認於系爭商標91年4 月1 日申請註冊前，
       已廣為我國相關事業或消費者所普遍認知而為著名商標
       。
    (3)商標識別性之強弱：
      商標之文字、圖形、記號、顏色、聲音、立體形狀或其聯
      合式，對於商品/ 服務之相關消費者所呈現識別商品/ 服
      務來源之功能，因其商標特徵的不同而有強弱之別。原則
      上創意性的商標識別性最強，而以習見事物為內容的任意
      性商標及以商品/ 服務相關暗示說明為內容的暗示性商標
      ，其識別性即較弱。本件據爭「EBAY」商標之外文「EBAY
      」一字，並非既有字詞，乃參加人首創使用之文字，被告
      現有商標圖樣名稱資料中，其他廠商以之作為商標獲准註
      冊之情形並不多見，除參加人以外，僅有一家廠商以「
      Ebaydai」請准註冊，是據爭「EBAY」商標應具相當創意
      識別性，予商品/服務之消費者的印象較為深刻，他人稍
      有攀附，即可能引起購買人產生混淆誤認之虞。
    (4)相關消費者對商標之熟悉程度：
      本件原告固主張早於89年即已申請註冊epay.com.tw 網域
      名稱，並自91年10月間將網站上線，取名為中華勞務管理
      資訊網，從事勞務管理資訊之工作。惟據原告檢送之證據
      資料觀之，僅憑91年10月9日經濟日報第32頁刊登加盟說
      明會廣告及參觀人數僅6 千餘人之網站資料各一份，尚難
      認定原告使用系爭商標已為相關消費者所熟知，反觀據爭
      商標則經參加人廣泛使用極具知名度如前所述，是據爭商
      標較諸系爭商標而言係消費者較熟悉之商標，應給予較大
      之保護。
    2.綜上所述，衡酌系爭商標與據爭商標之外文，具有相當程
      度之近似，且據爭商標已為著名之商標，則系爭商標之註
      冊，縱指定使用於企業買收之仲介及有關之諮詢顧問、企
      業管理顧問、人事管理顧問等服務，客觀上仍有使相關消
      費者誤認兩造商標之使用人間存在關係企業、授權關係、
      加盟關係或其他類似關係，而產生混淆誤認之虞，自有修
      正前商標法第77條準用第37條第7 款及現行商標法第23條
      第1 項第12款規定之適用。
  (三)參加人主張之理由：
   1.據爭商標於包括我國在內之全球市場皆係著名之標章：
    (1)參加人以據爭商標經營網路交易，於包括我國在內之全球
      市場皆深獲知名度與好評：
      參加人創立於1995年9 月，使用由參加人首創之據爭商標
      作為公司名稱及其服務之識別標章。參加人之主要業務乃
      在網路上提供國際化的交易平台和各式服務，所提供的專
      門交易平台，將物品分門別類，幫助會員有系統地尋找物
      品，為全球最大的網路交易市集。此外，參加人亦提供各
      種交易工具與服務，讓會員可以用各種拍賣方式和工具，
      有效率地進行線上交易，為全球線上交易及相關服務之業
      界先鋒，且受全球各地消費者所熟知。迄今，全球註冊使
      用者已達68,800,000人。2002年6月，參加人於我國架設
      專屬之「eBay」交易網站，且耗資逾數百萬美元宣傳費用
      於我國刊登平面及電視廣告。我國消費者秉持對參加人「
      eBay」交易網站原有之熟悉，在台灣「eBay」交易網站架
      設短短一年餘中，瀏覽人次已逾數千萬次。
    (2)據爭商標早於2000 年7月即於我國註冊：
      據爭商標除早已於1995年起於全球各國廣泛使用，享負盛
      名外，並自1998年迄今於全球約40個國家（包括中國大陸
      、美國、歐盟、澳大利亞、奧地利、智利、德國、冰島、
      墨西哥、日本、以色列、哥斯大黎加、紐西蘭、娜威、祕
      魯、南韓、瑞士等）世界多個國家申請註冊約200 件標章
      註冊，並取得多類（包括第9 、14 、16 、18、20、21、
      25、28、30、35、38、41、42類等）商標及服務標章專用
      權，現今仍於全球多個國家提出註冊於多類商標及服務標
      章專用權之申請。在我國，參加人亦早於2000年7 月即取
      得據爭商標之註冊，為註冊第919864 、937128、939072
      、946614、956031、125291、126894、135144、140393、
      180918 號註冊商標之專用權。
    (3)據爭商標已廣為國內外媒體報體而為消費者所熟知：
     自1997年來，國內外報章雜誌對參加人及據爭商標多所
       報導，國外媒體如：美國電子報、電腦世界雜誌、電子
       廣告及市場報告、南中國早報、亞洲華爾街雜誌、新加
       坡「The Strait Times」、曼谷郵報、亞洲電腦郵報、
       亞洲道瓊衡平基金報告、歐洲華爾街雜誌、亞洲商業雜
       誌等報章雜誌有專文報導參加人之營運狀況外，美國商
       業周刊雜誌更於1999年5 月31日專刊報導最具代表性之
       電子商務企業EBAY，可見據爭商標早已自1997年起廣為
       台灣消費者及業界所熟知且享負盛名，為世界知名之商
       標：
       A.1998年10月29日，亞洲華爾街雜誌報導線上古董拍賣
         商「eBay」（即參加人）之年度營收大賺之新聞。文
         中提到參加人與近年9月以每股18元之價格公開發行股
         票，而在星期二的那斯達克市場上，參加人的股價由
         每股9.125攀升到每股82.5，且為上個月股價的4倍。
         星期二收盤後，買家仍大批買進，走勢十分強勁。星
         期三的股價也仍維持在每股81點的高價上。參加人的
         第三季營收淨利比起年初的19萬9千美元更是3倍倍增
         到66萬3千美元，而年度營收也由150萬美元達到1千
         290 萬美元。據參加人總裁Meg Whiteman指出，其網
         站上的註冊使用者已由85萬1千人暴增至120萬人次，
         同時其上一季的銷售及宣傳花費亦由36萬9 千美元增
         加到550 萬美元。市場分析師亦提及，由於參加人在
         線上古董拍賣市場上大幅領先，其他知名網站經營者
         如「Excite Inc」以及「Yahoo!Inc.」也相繼加入這
         個市場。知名市場分析公司「Goldman 」的分析師Mr.
         Sood認為，「『eBay』公司（即參加人）之市場潛力
         及機會無限」。
       B.1998年11月23日，新加坡知名雜誌「The Strait
         Times 」中一篇題為「如何在網路上銷售」一文中，
         以參加人「eBay」網站作為線上買賣的典範，並評論
         參加人為目前最炙手可熱的明星。
       C.2000年8 月9 日，南中國早報一篇有關於各地股票市
         場分析的文章中，包含新加坡、日本、美國聖荷西以
         及紐約市，其中提到參加人為最大的線上古董拍賣商
         ，且不斷的在網站上創新以服務其使用者。
     國內報章雜誌對參加人於網路交易業務與營運狀況亦多
       有報導，如1999年4 月28日經濟日報，報導網路拍賣商
       EBay獲利高於預期，又如1999年5 月25日工商日報國際
       焦點版，報導eBay為財星雜誌推薦之美國九大網路明星
       股之一。再者，根據聯經出版公司出版之eBay網路拍賣
       的飛天法寶一書所載（該書於89年2 月登上非文學類暢
       銷書排行榜第一名），eBay最成功的拍賣網站，1999年7
       月份，EBAY網站平均每天吸引5千萬人次進入其網站瀏覽
       。此外，參加人曾於2002年2月26日收購台灣當時最大的
       拍賣網站公司力傳資訊（Neocom Technology），而該次
       收購是繼Yahoo收購奇摩後，國內網際網路服務業者間最
       受矚目的一項交易，因此國內網路媒體均予以密集報導
       。就此交易時點而論，其正好發生於本件系爭商標申請
       日（即2002年4月1日）前不到2個月，故單單就此交易及
       國內相關報導足證，據爭商標在系爭商標申請之前，業
       已於我國為相關公眾熟知之著名商標。
     又據爭商標著名程度甚獲被告中台異字第90169號商標異
       議審定書審認在案。被告於前開異議審定書中，述及參
       加人為一知名之拍賣網站，以其據爭「EBAY」商標表彰
       所提供之購物網站服務，於全球多國獲准註冊，並獲全
       球各地知名報章雜誌大量報導，早於1999年7 月即吸引
       數千萬人次進入其網站瀏覽等，認據爭商標已廣為相關
       事業或消費者所普遍認知，堪認為著名商標。
   2.系爭商標與據爭商標為近似商標，並有致公眾混淆誤認之
     虞，依法不得註冊：
    (1)按商標法施行細則第15條第1 項規定可知，商標近似與否
      ，應就其主要部分隔離觀察有無引起混同誤認之虞以為斷
      ，迭經最高行政法院著有判例。縱令兩商標對照比對能見
      其差別，倘異時異地隔離觀察則不易見，而有致他人發生
      混同誤認之虞者，仍不得謂非近似之商標，迭經行政法院
      著有判例可稽。又商標圖樣在外觀、觀念或讀音方面有一
      近似者，即為近似之商標；商標圖樣之實質意義有產生混
      同誤認之虞者，為觀念近似；商標圖樣上之外文字母相同
      、排列各異，或僅少數字母不同，而外觀相似，有混同誤
      認之虞者，為外觀近似；商標圖樣上之外文，有一單字相
      同或主要部分相同或相似，有混同誤認之虞者，為外觀近
      似，復為行政院台74經18068號函之「商標近似審查基準
      」所訂。
    (2)系爭商標與據爭商標為近似商標，且有致公眾混淆之虞：
     系爭商標與據爭商標間為外觀近似：
       系爭商標「ePay」與據爭「EBAY」商標及據爭「ebaY
       and Design」商標，皆僅由4個英文字母所組成，其中第
       1 、第3及第4英文字母，均為相同之英文字母「e」、「
       a 」、「y」，且排列組合完全相同，二者僅第二英文字
       母「P」與「b」之別。惟英文字母「P」與「b」於外觀
       上極為類似，為相互顛倒之形狀，客觀上此二英文字母
       易致使一般人產生混淆誤認，實不能僅援此部分作為與
       他人商標區別之憑依。再細為比對，系爭商標與據爭商
       標於實際使用時，二者樣式均為以三小寫英文字母配以
       一大寫英文字母，且各英文字母配以不同色彩之相同方
       式表示；二者所採用之顏色，為4種相同之顏色，即：紅
       色、藍色、橘色、綠色，其中二者相同之第3英文字母「
       a 」，其顏色更為相同之橘色，而其他3個英文字母則分
       別為相同之紅色、藍色、及綠色，僅為排列各異；顯見
       系爭商標與據爭商標相同部分之英文字母、顏色、及書
       寫方式，均為商標圖樣之最顯眼部分，外觀上異時異地
       隔離觀察，一般消費者實難分辨此兩商標，確有使一般
       商品購買人及消費者產生混同誤認之虞，揆諸首揭說明
       ，屬近似商標。
     系爭商標與據爭商標為讀音近似：
       系爭商標「ePay」之發音為/I’pe/，與據爭「EBAY」商
       標及據爭「ebaY and Design」商標之發音為/I’be/，
       二者發音近似，僅第二音節之子音有無發聲之別，縱以
       中文注音發音，讀音亦分別為中文注音符號「ㄆ」及「
       ㄅ」，二者僅為送氣音或閉氣音之別，與英文音標/p/及
       /b/有異曲同功之妙。故不論以中文注音或英文音標分析
       ，於交易埸所連貫呼唱之際，難謂無使一般消費者生混
       淆誤認之虞，二者讀音近似。是系爭商標與據爭商標無
       論於外觀或讀音均為近似，二者為近似商標殆無疑義。
    (3)系爭商標與據爭商標係使用於近似服務，有致公眾混淆之
      虞：
      系爭商標所指定之「企業收買之仲介」服務，係提供交易
      機會予買賣雙方，性質上為居間媒介之服務，系爭商標亦
      有提供購物的服務。而參加人以據爭「EBAY」商標所提供
      之線上交易服務，亦非傳統之拍賣服務（auction house
      ），乃是藉由提供線上之交易場合，使賣方能利用此場合
      張貼並宣傳其商品，而買方能透過同一場合比價及投標，
      以完成彼此間的交易，性質上亦為居間媒介之服務，參加
      人商標提供的服務也有包含軟體。另就原告自陳，其服務
      亦係透過網際網路提供，與參加人所使用之方式相同，因
      此二商標不僅扮演類似之媒介服務角色，且均以相同之管
      道提供服務，縱使其所媒介交易之標的物略有不同，惟仍
      具有高度之關聯性。因二商標在外觀、讀音上均極為近似
      ，難謂無使消費者誤認二商標所表彰之服務同為參加人或
      相關企業所提供，其易致消費者產生混淆誤認之虞。
   3.此外，本院於95年5 月19日庭訊時，對於原告是否於其對
     外公開網站（http：//epay.com.tw）上就載有系爭商之
     電腦軟體商品從事銷售行為有爭執。經參加人分別於95年
     5 月19日及95年7 月12日至原告上開網站瀏覽之結果，均
     發現原告確實持續從事對外行銷、銷售載有系爭商標之電
     腦軟體商品。原告上開行為，如同其於補充理由三狀及所
     附照品承認94年初於中彰、中投快速道路及國道三號承租
     廣告看板，廣告系爭商標於勞務管理服務，實已侵害參加
     人享有已合法註冊之商標權益，且侵害狀態仍在持續中。
    理  由
一、按「本法中華民國92年4 月29日修正施行前，已提出異議，
    尚未異議審定之案件，以本法修正施行前及本法修正施行後
    之規定均為違法事由為限，始撤銷其註冊；其程序依修正後
    之規定辦理。」為現行商標法第90條所明定。本件係商標法
    修正施行前，已提出異議尚未異議審定之案件，系爭商標異
    議所涉修正施行前商標法第37條第7 款，業經修正為現行商
    標法第23條第1 項第12款。次按，服務標章圖樣相同或近似
    於他人著名之商標或標章，有致公眾混淆誤認之虞者，不得
    申請註冊；商標相同或近似於他人著名商標或標章，有致相
    關公眾混淆誤認之虞，或有減損著名商標或標章之識別性或
    信譽之虞者，不得註冊，復分別為修正前商標法第77條準用
    第37條第7 款及現行商標法第23條第1 項第12款本文所明定
    。所謂著名之商標或標章，係指有客觀證據足以認定該商標
    或標章已廣為相關事業或消費者所普遍認知者，修正前商標
    法施行細則第31條第1 項及現行商標法施行細則第16條亦定
    有明文。又所謂「有致（相關）公眾混淆誤認之虞者」，係
    指商標有使（相關）消費者對其所表彰之商品來源或產製主
    體發生混淆誤認之虞而言。
二、系爭商標係由單純外文「ePay」構成，據爭商標則係由外文
    「EBAY」所構成，二者相較，其等商標圖樣之外文字數相同
    ，且均有引人注意之外文字首「E 」及字尾「AY」，僅字中
    「P 」與「B 」之別或「E 」及字尾「AY」字母大小寫之差
    異，其整體外觀予入印象有其相近之處，讀音僅第二音節之
    子音有無發聲之別，亦甚雷同，若標示在相同或類似的商品
    / 服務上時，具有普通知識經驗之消費者，於購買時施以普
    通之注意，可能會有所混淆而誤認二商品/ 服務來自同一來
    源或誤認不同來源之間有所關聯，應屬近似商標。又系爭商
    標指定使用於企業買收之仲介及有關之諮詢顧問、企業管理
    顧問、人事管理顧問等服務。而據爭商標係參加人伊貝公司
    係以其公司名稱之特取部分外文「EBAY」作為標章圖樣之全
    部或主要部分，除於大陸地區、美國、歐盟、澳大利亞、奧
    地利、智利、德國、冰島、墨西哥、日本、以色列、哥斯大
    黎加、紐西蘭、挪威、秘魯、南韓、瑞士等世界多國或地區
    獲准註冊外，且早自民國89年起即陸續於我國獲准註冊第12
    6894號商標（原服務標章，提供線上交易服務）、第135144
    號商標（原服務標章，透過全球電腦網路提供線上電子佈告
    欄，電腦程式及電腦軟體設計服務、電腦軟體之維護服務、
    提供電腦資料庫存取服務、透過全球網路提供各種資訊、透
    過全球資訊網路及其他網路系統提供各種資訊之存取服務。
    第180918號商標（原服務標章，電信服務即資料訊息之電子
    傳輸，呼叫服務，提供電腦資料庫連線服務，提供國際網際
    網路傳輸服務）。又據爭「EBAY」等商標用以表彰所提供之
    購物網站服務，經參加人透過國內、外報章雜誌積極促銷廣
    告，拓展其在國內、外拍賣市場之占有率，且長期持續透過
    網站廣告宣傳促銷，於西元1999年7 月份所作統計，EBAY網
    站平均每天吸引5 千萬人次進入其網站瀏覽，已成為最成功
    的拍賣網站。凡此有據爭商標於我國及世界各國之註冊資料
    、西元1997年至2000年間美國電子報、電腦世界雜誌、電子
    廣告及市場報告、南中國早報、亞洲華爾街雜誌、新加坡「
    The Strait Times」、曼谷郵報、亞洲電腦郵報、道瓊亞洲
    衡平報告、歐洲華爾街雜誌、亞洲商業雜誌、美國商業周刊
    等報章雜誌，以及民國88年至89年間國內之經濟日報，工商
    日報、聯經出版公司出版之eBay網路拍賣的飛天法寶一書等
    證據資料影本附卷可稽。依上述資料顯示，據爭商標於系爭
    商標91年4 月1 日申請註冊前，已廣為我國相關事業或消費
    者所普遍認知而為著名商標，可以認定。
三、原告雖主張從93年10月21日起至目前為止，原告統計的網站
    流量表中，證明從每月203 點閱人次經營到最高曾經創下每
    月1239點閱人次的紀錄，若有混淆的話，又怎會網站流量不
    如EBAY拍賣網站？從95年1 到5 月進入原告網站的人數不多
    ，與據爭商標所指進入他們網站的人數相差很大，且系爭商
    標所提供的軟體內容與參加人所提供的軟體內容性質不同，
    不會造成消費者混淆誤認等等。但查，系爭商標所指定之「
    企業收買之仲介」服務，係提供交易機會予買賣雙方，性質
    上為居間媒介之服務，亦有提供購物的服務。而據爭商標所
    提供之線上交易服務，藉由提供線上之交易場合，使賣方能
    利用此場合張貼並宣傳其商品，而買方能透過同一場合比價
    及投標，以完成彼此間的交易，性質上亦為居間媒介之服務
    ，依原告主張其服務亦透過網際網路提供，則二商標除提供
    類似之媒介服務，且均以相同之管道提供服務，即使其所媒
    介交易之標的物略有不同，惟仍具有高度之關聯性。且二商
    標在外觀、讀音上均極為近似，難謂無使消費者誤認二商標
    所表彰之服務同為參加人或相關企業所提供，其易致消費者
    產生混淆誤認之虞，尚不能以原告所經營之網站流量不如
    EBAY拍賣網站即認無致消費者產生混淆誤認之虞。
四、依系爭商標與據爭商標之外文，具有相當程度之近似，且據
    爭商標已為著名之商標，依其指定使用之服務，客觀上仍有
    使相關消費者誤認兩造商標之使用人間存在關係企業、授權
    關係、加盟關係或其他類似關係，而產生混淆誤認之虞，已
    如前述。則被告以系爭商標有違前揭商標法第37條第7 款及
    商標法第23條第1 項第12款規定，為系爭商標之註冊應予撤
    銷之處分，於法核無不合。訴願決定予以維持，亦屬妥適。
    原告主張前詞，請求撤銷訴願決定及原處分，為無理由，應
    予駁回。
據上論結，本件原告之訴為無理由，爰依行政訴訟法第98條第3
項前段，判決如主文。
中    華    民    國    95    年     8    月   10     日
                          第三庭審判長法  官  姜素娥
                                      法  官  陳秀
                                      法  官  陳國成
上為正本係照原本作成。
如不服本判決，應於送達後20日內向本院提出上訴狀並表明上訴
理由，如於本判決宣示後送達前提起上訴者，應於判決送達後20
日內補提上訴理由書（須按他造人數附繕本）。
中    華    民    國    95    年     8    月   15     日
                                      書記官  王英傑


司法院資訊處製作；財團法人民間司法改革基金會備份。
